Inventaris van het archief van het Ministerie van Sociale Zaken en Werkgelegenheid: Collectieve Arbeidsovereenkomsten (CAO''s), (1941) 1945-1994 (1997)
Nationaal Archief, Den Haag
- Inkomens- en arbeidsvoorwaardenbeleid 1940-1994, 047
  - Het registreren van door partijen aangemelde, afgesloten, gewijzigde of opgezegde c.a.o.'s., 60
    - Ondernemingen alfabetisch op naam, II
      - Radio Holland BV Amsterdam CAO CVR., 1946-1962; 5258
      - Radio Holland BV Amsterdam CAO, walpersoneel LB., 1978-1981; 5256
      - Radio Holland BV Amsterdam CAO, walvisvaart LB., 1964; 5257
      - Raessens NV houtindustrie Nuenen., 1953-1961; 843
        Reg.nr.: 06-2634
      - Raessens en Zn. NV houtindustrie Nuenen., 1970-1979; 242
      - Raessens en Zn. houtindustrie Nuenen CAO LB., 1964-1969; 4260
      - Raet Group BV Arnhem CAO LB., 1970-1981; 5405
      - Ram Aardewerkfabriek Arnhem., 1945-1961; 362
        Reg.nr.: 01-6583
      - Ram Aardewerkfabriek Arnhem., 1963; 1009
      - Ramenfabriek Leerdam BV, Hout- en Bouwstoffenhandel Leerdam BV Leerdam CAO 01-01-1982 - 25-02-1983 REG., 1982-1983; 3624
      - Ramie Union BV Enschede CAO CVR., 1947-1961; 4504
        Reg.nr.: 15-5398
      - Ramie Union BV Enschede CAO LB., 1977; 5128
      - Rank Xerox Manufacturing Nederland BV CAO 01-01-1980 - 31-12-1989 REG., 1980-1990; 3935
        Reg.nr.: 11-7861
      - Rank Xerox Nederland Venray CAO LB., 1965-1979; 4405
      - Reat In- en Output Services BV RIOS BV CAO 01-04-1987 - 31-12-1991 KVO., 1990; 5812
        Reg.nr.: 24-5078
      - Recter BV Veenendaal (AKZO) CAO LB., 1963-1980; 4817
        Reg.nr.: 05-9807
      - Recter BV Veenendaal CAO 01-04-1980 - 01-04-1983 REG., 1980-1983; 3630
      - Recter NV (AKZO) Veenendaal CAO CVR., 1945-1963; 4818
      - Recticel BV Kesteren CAO 01-03-1980 - 31-03-1988 REG., 1981-1987; 3898
        Reg.nr.: 09-1731
      - Recticel rubber company BV Kesteren CAO LB., 1970-1979; 4279
      - Rederij Cement - Tankvaart BV CAO 01-03-1985 - 29-02-1992 REG., 1987-1991; 6243
      - Reed Corrugated cases Nederland BV Eerbeek CAO 01-04-1982 - 31-03-1985 REG., 1982-1985; 3653
        Reg.nr.: 14-1157
      - Reederij Koppe NV Amsterdam CAO CVR., 1945-1958; 5319
        Reg.nr.: 21-9974
      - Reedpack CAO 01-04-1990 - 31-03-1991 KVO., 1990-1991; 6058
      - Reese en Beintema Interpharm NV Rotterdam LB., 1970; 237
        Reg.nr.: 05-9752
      - Reese en Beintema Interpharm NV Rotterdam en Meppel CAO LB., 1963-1969; 4239
      - Reese en Beintema Interpharm, Pharmaceutische Chemische Fabriek Rotterdam-Meppel., 1945-1961; 815
      - Regina kunstaardewerkfabriek Gouda., 1963-1966; 1032
        Reg.nr.: 01-7862
      - Regionaal Overleg Gezondheidszorg Kennemerland CAO 01-09-1987, rechtspositieregeling REG., 1987-1989; 6303
        Reg.nr.: 24-5009
      - Regionale Afvalverwerkingsmaatschappij Zuid-Oost Brabant NV CAO 01-04-1985 - 31-12-1987 REG., 1985-1991; 3791
        Reg.nr.: 04-3404
      - Reijer, C. den Haags Vee-en Vleesvervoer 's-Gravenhage CAO CVR., 1949; 5087
        Reg.nr.: 21-1935
      - Reijm, M. NV Rotterdam CAO Expeditiebedrijf CVR., 1961-1962; 5138
        Reg.nr.: 21-2825
      - Reinders Olie- en Veevoederfabrieken Zwolle CAO CVR., 1948-1962; 4790
        Reg.nr.: 17-9810
      - Reinders Olie- en Veevoederfabrieken Zwolle CAO LB., 1963-1969; 4791
      - Reinhaerdt BV v/h Waanders BV Haaksbergen CAO 01-01-1982 - 01-01-1983 REG., 1982-1983; 3614
        Reg.nr.: 06-1443
      - Remmert Holland BV Apeldoorn CAO 01-04-1982 - 31-03-1986 REG., 1982-1985; 3873
        Reg.nr.: 05-8479
      - Remmert Holland BV Apeldoorn CAO LB., 1970-1982; 5690
      - Remmert Holland BV CAO 01-04-1986 - 31-03-1991 REG., 1986-1991; 5990
      - Remmert Holland NV Verfstoffenfabriek Apeldoorn., 1945-1962; 788
      - Remmert Holland NV Verfstoffenfabriek Apeldoorn CAO LB., 1963-1969; 4199
      - Reobijn NV kunststoffen Hengelo., 1968-1969; 1211
        Reg.nr.: 05-1510
      - Reobijn NV technische kunstofproducten Hengelo CAO LB., 1970-1974; 5612
      - Research Instituut voor Bedrijfswetenscappen CAO 01-01-1985 - 31-12-1992 KVO., 1990-1992; 5816
        Reg.nr.: 24-5083
      - Revalidatiecentrum de Hoogstraat stichting CAO 01-01-1980 - 31-12-1984 REG., 1981-1985; 3719
        Reg.nr.: 24-1749
      - Rhenus Chemische Fabriek NV Rhenen CAO LB., 1963-1966; 4203
        Reg.nr.: 05-7295
      - Rietveld Academie Amsterdam CAO 17-06-1988 - 31-07-1990 REG., 5840
        Reg.nr.: 24-5047
      - Rijksdienst IJsselmeerpolders CAO VUT 01-01-1982 - 31-12-1992 REG., 1982-1987; 4162
        Reg.nr.: 24-3694
      - Rijksdienst IJsselmeerpolders CAO-VUT 01-01-1988 - 31-12-1993 REG., 1987-1989; 6287
      - Rijkswaterstaat Directie Flevoland CAO-VUT 01-01-1992 - 31-12-1996, notitiedossier., 6289
      - Rijkswaterstaat Directie Flevoland CAO-VUT 01-01-1989 - 31-12-1996 KVO., 1989-1994; 6288
      - Rijnmond BV chemische industrie Rozenburg-Rotterdam., 1970-1979; 5631
      - Rijnsche Steengaasfabriek BV Woerden CAO LB., 1971-1975; 5234
        Reg.nr.: 01-1293
      - Rijnsche Steengaasfabriek NV Woerden., 1963-1970; 907
      - Rijnse Steengaasfabriek NV Woerden., 1948-1962; 357
      - Rijswijkschen bewakingsdienst Rijswijk CAO CVR., 1946; 5425
        Reg.nr.: 24-1339
      - Rippen Pianofabriek BV Ede CAO 01-01-1982 - 31-12-1983 REG., 1982-1985; 3642
        Reg.nr.: 11-2939
      - Rippen Pianofabriek NV Ede CAO CVR., 1954-1961; 4339
      - Rippen Pianofabriek NV Ede CAO LB., 1970-1981; 4341
      - Robu NV vleesverwerkende industrie Twello CAO LB., 1968-1971; 4956
        Reg.nr.: 20-5059
      - Rockwool Lapinus BV Melick-Herkenbosch., 1982-1986; 1589
      - Rockwool Lapinus BV Melick-Herkenbosch CAO LB., 1970-1981; 5243
      - Rockwool Lapinus BV en Rockwool Grodan BV CAO 01-04-1988 - 31-03-1993 REG., 1988-1992; 5884
      - Roelfsema, N.V.P.R. Oliefabrieken Hoogkerk CAO CVR., 1946-1962; 4775
        Reg.nr.: 17-9731
      - Roelfsema, N.V.P.R. Oliefabrieken Hoogkerk CAO LB., 1964-1965; 4778
      - Roemo Total Care BV Schoonmaakbedrijf Amsterdam., 1963-1981; 1124
        Reg.nr.: 04-8369
      - Rommenhöller Koolzuur BV Rotterdam CAO 01-04-1980 - 31-03-1989 REG., 1982-1988; 5988
        Reg.nr.: 05-5740
      - Rommenhöller Koolzuur BV Rotterdam CAO LB., 1970-1980; 5683
      - Rommenhöller Koolzuur en Zuurstoffabriek BV en Rotterdamsche droogijs fabriek BV Rotterdam CAO LB., 1963-1967; 4189
      - Rommenhöllerse Koolzuur- en Zuurstofwerken NV maatschappij tot exploitatie Rotterdam., 1945-1962; 672
      - Rotterdam Terminal NV stuwadoorsmaatschappij Rotterdam CAO CVR., 1961-1963; 5170
        Reg.nr.: 21-3050
      - Rotterdam Terminal NV stuwadoorsmaatschappij Rotterdam CAO LB., 1964-1977; 5171
      - Rotterdamsche Lloyd Koninklijke NV Rotterdam CVR., 1947-1962; 5252
        Reg.nr.: 21-5721
      - Rotterdamsche Lloyd Koninklijke Rotterdam CAO LB., 1963-1968; 5254
      - Rotterdamsche Schouwburg Rotterdam CAO CVR., 1950-1962; 5443
        Reg.nr.: 24-1591
      - Rotterdamse Kunststichting Rotterdam CAO LB., 1963-1965; 5442
      - Rotterdamse Soda- en chemicaliënfabriek NV v/h Kortman en Schulte (AKZO) Rotterdam CAO CVR., 1945-1962; 4822
      - Roveco BV CAO 01-02-1986 - 31-12-1992 REG., 1987-1992; 6169
      - Roveco GA Roermond CAO LB., 1968-1978; 5005
      - Roveco GA Roermond CAO, spaarregeling LB., 1969-1975; 5003
      - Roveco Roermond CAO 01-02-1982 - 31-01-1986 REG., 1982-1985; 4043
      - Royco Voedingsmiddelenfabriek NV Utrecht CAO LB., 1967-1970; 4666
        Reg.nr.: 17-5206
      - Rozenburg (Robur) BV Cementfabriek Rozenburg CAO 01-05-1982 - 30-04-1989 REG., 1982-1988; 3755
        Reg.nr.: 01-1812
      - Rozenburg (Robur) BV Cementfabriek Rotterdam CAO LB., 1965-1981; 5266
      - Rozenburg (Robur) NV Cementfabriek Rozenburg., 1966-1969; 923
      - Ruis, W. en Zonen steenlossersbedrijf Rotterdam CAO CVR., 1947-1963; 5089
        Reg.nr.: 21-1708
      - Ruis, W. en Zonen steenlossersbedrijf Rotterdam CAO LB., 1963-1969; 5091
      - Ruischerbrug NV Groninger Steenfabrieken., 1946-1962; 12
      - Ruiter, Mense Fa kerkorgelbouwbedrijf Groningen CAO CVR., 1950-1952; 4408
        Reg.nr.: 11-2459
      - Ruma NV rubberfabriek Hoogeveen CAO CVR., 1945-1962; 4315
        Reg.nr.: 09-9679
      - Ruma NV rubberfabriek Hoogeveen CAO LB., 1964-1968; 4317
        Reg.nr.: 09-9676
      - Rundveestamboek, Koninklijke Vereniging het Nederlandsche 's-Gravenhage CAO LB., 1975; 5533
        Reg.nr.: 24-2991
      - Ruys & Co Rotterdam CAO 01-01-1982 - 31-12-1989 REG., 1982-1990; 4115
        Reg.nr.: 21-9786
      - Ruys en Co BV cargadoors en expediteurs Rotterdam CAO LB., 1970-1981; 5313
      - SOMA school tot opleiding van machinisten voor aannemersbedrijven Ede CAO LB., 1970-1975; 5220
        Reg.nr.: 25-1046
      - SSM Scheepvaart en Steenkolen Maatschappij NV Harlingen en SSM - Heyplaat NV stuwadoors Maatschappij Rotterdam CAO CVR., 1946-1962; 5176
        Reg.nr.: 21-3074
      - SSM Transport BV Harlingen CAO 01-01-1982 - 31-03-1987, havenbedrijf REG., 1982-1985; 6188
      - SSM Transport BV Harlingen CAO LB., 1965-1981; 5173
      - START Stichting Uitzendbureau Arbeidsvoorziening CAO 01-01-1985 - 31-12-1985 REG., 1984-1985; 4155
        Reg.nr.: 24-4398
      - START Stichting Uitzendbureau Arbeidsvoorziening CAO 01-01-1986 - 31-12-1986 REG., 4165
      - START Stichting Uitzendbureau Arbeidsvoorziening CAO 01-01-1987 - 31-12-1987 REG., 1987-1988; 4156
      - START Stichting Uitzendbureau Arbeidsvoorziening Gouda CAO 01-01-1982 - 31-12-1984 REG., 1982-1984; 3737
      - Salon en Wagenbouw Montfoort BV CAO 01-01-1986 - 31-12-1987 REG., 6013
        Reg.nr.: 06-3476
      - Salon en Wagenbouw NV Montfoort CAO LB., 1967-1970; 4265
      - Salon en Wagenbouw modul systeem BV Montfoort CAO 01-01-1982 - 31-12-1985 REG., 1982-1984; 3619
      - Salon en Wagenbouw modul systeem BV Montfoort CAO LB., 1970-1979; 4753
      - Sameico BA groothandel in eieren Enschede CAO LB., 1973-1980; 4949
        Reg.nr.: 20-4946
      - Samenwerkende Havenbedrijven SHB stichting Rotterdam CAO 01-04-1989 - 31-03-1996 KVO., 1991-1996; 6290
        Reg.nr.: 24-3894
      - Samenwerkende Havenbedrijven SHB stichting Rotterdam CAO LB., 1981; 4979
      - Samenwerkende Havenbedrijven, stichting Amsterdam CAO 01-01-1982 - 31-03-1989, administratief personeel REG., 1983-1989; 4128
      - Samenwerkende Havenbedrijven stichting Rotterdam CAO 01-01-1982 - 31-03-1989 REG., 1983-1991; 4154
      - Samenwerkende Havenbedrijven, stichting Amsterdam CAO, administratief personeel LB., 1970-1982; 5466
      - Samenwerking, de Bedrijfsvereniging voor het Slagers- en Vleeswarenbedrijf, de Groothandel in Vlees en Pluimveeslachterijen 's-Gravenhage CAO 01-01-1982 - 31-12-1984 REG., 1982-1984; 3723
        Reg.nr.: 24-1957
      - Samenwerking, de Bedrijfsvereniging voor het Slagers- en Vleeswarenbedrijf, de Groothandel in Vlees en Pluimveeslachterijen CAO 01-01-1985 - 31-03-1990 REG., 1985-1988; 4131
      - Samenwerking, de Bedrijfsvereniging voor het Slagers- en Vleeswarenbedrijf, de Groothandel in Vlees en Pluimveeslachterijen CAO 01-04-1990 - 30-06-1992 KVO., 1990-1991; 6261
      - Samenwerking, de Coöperatieve zuivelfabriek Wierden CAO, premiespaarregeling CVR., 1945-1963; 4764
        Reg.nr.: 17-8570
      - Samenwerking, de Gezamelijk Uitvoeringsorgaan GUO CAO 01-01-1992 - 30-06-1992 KVO., 6260
      - Samenwerking, de bedrijfsvereniging voor het slagers- en vleeswarenbedrijf 's-Gravenhage CAO CVR., 1954-1957; 5484
      - Samenwerking, de bedrijfsvereniging voor het slagers- en vleeswarenbedrijf 's-Gravenhage CAO LB., 1963-1981; 5482
      - Sanders, J.A.M. BV Zoetermeer CAO 01-04-1982 - 31-03-1983 REG., 1982-1985; 3623
        Reg.nr.: 03-1708
      - Sanders, J.A.M. BV fotolaboratorium Zoetermeer CAO LB., 1978-1982; 5564
      - Sas van Gent Stijfsel- en Glucosefabriek NV Sas van Gent CAO LB., 1964-1965; 5166
      - Sas van Gent Stijfsel- en Glucosefabriek NV Sas van Gent CAO CVR., 1945-1962; 4763
      - Sas van Gent glasfabriek BV CAO 01-04-1980 - 31-03-1989 REG., 1981-1988; 3812
        Reg.nr.: 01-6994
      - Sas van Gent glasfabriek BV CAO 01-04-1989 - 31-03-1991 KVO., 1989-1990; 5919
      - Sas van Gent glasfabriek BV CAO LB., 1979-1980; 5310
      - Sassenheim NV vleeswaren en conservenfabrieken Sassenheim CAO CVR., 1946-1955; 4762
        Reg.nr.: 17-8527
      - Saturn Petfood BV Hattum CAO 01-10-1987 - 31-12-1992 REG., 1988-1992; 6146
        Reg.nr.: 17-1453
      - Scado Archer Daniëls Kunststofindustrie NV Zwolle., 1951-1961; 569
        Reg.nr.: 05-1324
      - Scado Archer Daniëls NV Schoonebeek., 1963-1969; 1178
      - Schaardenburg, van & Co. NV Rotterdam v/h Howard & Co. BV Zwijndrecht CAO LB., 1964-1979; 4825
      - Scheffer Bergings- en Transportmaatschappij BTS BV CAO 01-01-1985 - 31-03-1996 REG., 1985-1996; 6248
      - Scheldeveen NV stuwadoor Terneuzen CAO CVR., 1947-1962; 5103
        Reg.nr.: 21-1813
      - Schelpkalkfabrieken Valkenburg NV Valkenburg., 1945-1959; 377
        Reg.nr.: 01-9605
      - Schepper, de CAO 01-10-1985 - 28-02-1993 REG., 1986-1992; 6050
        Reg.nr.: 12-1052
      - Schepper, de CAO-VUT 01-01-1986 - 31-12-1995 REG., 1986-1991; 6049
      - Schering Aagrunol BV Haarlem CAO I en II 01-04-1987 - 31-03-1992 REG., 1988-1992; 5940
      - Schiedam NV meelfabriek Schiedam CAO CVR., 1946-1947; 4731
        Reg.nr.: 17-7877
      - Schildersbedrijf Stichting Sociaal Fonds Nederland Rijswijk CAO CVR., 1960-1961; 5398
        Reg.nr.: 24-1011
      - Schokbeton NV Kampen., 1946-1961; 393
        Reg.nr.: 01-9665
      - Schokbeton NV Zeist., 1956-1964; 396
      - Schokbeton NV Zwijndrecht., 1948-1954; 394
      - Scholten's, W.A. Chemische Fabrieken BV en Scholten Honig Research BV Foxhol CAO LB., 1972-1977; 4612
        Reg.nr.: 17-3034
      - Scholten's, W.A. Chemische Fabrieken NV Foxhol CAO CVR., 1946-1965; 4615
      - Scholten, Joh. B. NV fabriek van meelprodukten Amsterdam CAO CVR., 1949-1959; 4770
        Reg.nr.: 17-8579
      - Scholten-Honig Koninklijke BV, Honig merkartikelen BV Nijmegen, Koog aan de Zaan, Utrecht en Wormerveer CAO LB., 1970-1981; 4584
      - Scholten-Honig Koninklijke NV, De Bijenkorf BV en CSM-Honig merkartikelen BV Koog aan de Zaan CAO LB., 1970-1981; 4579
      - Schoonhoven Plateelbakkerij BV CAO 01-04-1985 - 31-03-1990 REG., 1982-1989; 3815
      - Schotte BV Kampen CAO 29-03-1982 - 20-03-1988 REG., 1981-1987; 3840
        Reg.nr.: 05-1569
      - Schotte BV Kampen CAO LB., 1970-1971; 5619
      - Schotte en Zonen's Kurk- en Plasticfabriek NV Kampen., 1968-1969; 1227
      - Schotte/Pack-O-Med Kampen CAO 4e periode 1988 - 23-03-1992 REG., 1989-1992; 5910
      - Schreuder, H.A. en Co. v/h Hasco Schoonhoven CAO LB., 1964-1966; 4234
        Reg.nr.: 05-9653
      - Schunk, A. NV kleding-, manufacturen- en woninginrichting-magazijnen Heerlen CAO CVR., 1955-1969; 4936
        Reg.nr.: 20-2022
      - Schur Verpakkingen BV Leek CAO 01-04-1982 - 31-03-1988 REG., 1982-1988; 3804
        Reg.nr.: 05-1030
      - Schur Verpakkingen BV Leek CAO LB., 1970-1981; 5552
      - Schuurmans, J.N., Eerste Ned. Kunstvuurwerkfabriek Leeuwarden., 1949; 501
        Reg.nr.: 05-1261
      - Schuyt, van der en Boom-Stanfries, van den BV CAO 01-01-1983 - 31-12-1992 REG., 1982-1992; 6247
        Reg.nr.: 21-9702
      - Schuyt, van der en Boom-Stanfries, van den BV Rotterdam CAO, veerdienst LB., 1963-1979; 5336
      - Schuyt, van der en Boom-Stanfries, van den NV stoombootreederij Rotterdam CAO CVR., 1946-1962; 5335
      - Sebelas NV Maatschappij tot Exploitatie van Lichterschepen Rotterdam CAO CVR., 1953-1960; 5123
        Reg.nr.: 21-2479
      - Seceurop Beheer BV, Seceurop Nederland BV, Seceurop Alarmcentrale BV en Seceurop Services BV CAO 01-04-1991 - 31-03-1993 KVO., 1991-1993; 6277
      - Seceurop Security Check BV CAO 01-04-1989 - 31-03-1993 KVO., 1990-1993; 6278
      - Seceurop Nederland BV, Alarmcentrale BV, Nederland security BV Amsterdam CAO 01-06-1985 - 1991 REG., 1984-1990; 4143
      - Securicor Nederland BV Amsterdam CAO 03-01-1983 - 31-03-1992 REG., 1983-1992; 5765
        Reg.nr.: 24-1606
      - Securicor Nederland BV Amsterdam CAO LB., 1972-1981; 5445
      - Sekisui-Alveo BV Melick-Herckenbosch CAO LB., 1978-1981; 5650
        Reg.nr.: 05-1761
      - Sekisui-Alveo BV te Melick-Herkenbosch CAO 01-04-1982 - 31-03-1990 REG., 1982-1989; 3836
      - Selektvracht BV Utrecht CAO 01-04-1988 - 31-03-1993 KVO., 1989-1993; 5849
      - Sellers & Sellers 's-Hertogenbosch CAO 01-02-1981 - 31-01-1988 REG., 1982-1988; 4058
        Reg.nr.: 20-7495
      - Sellers & Sellers BV 's-Hertogenbosch CAO 01-02-1990 - 31-01-1991 KVO., 5862
      - Senft, J.P. en Zn. Rolluiken en Markiezen Haarlem., 1953; 837
        Reg.nr.: 06-2629
      - Senzora, NV Industriële & Handelsmaatschappij Deventer., 1950-1961; 619
        Reg.nr.: 05-1990
      - Sep Nederland BV Kerkrade CAO 01-04-1982 - 31-03-1993 REG., 1982-1992; 5979
        Reg.nr.: 05-5250
      - Sep Nederland BV Kerkrade CAO LB., 1980-1971; 5675
      - Servo chemische Fabriek BV Delden CAO 01-04-1980 - 31-03-1990 REG., 1981-1988; 3857
        Reg.nr.: 05-3259
      - Servo chemische Fabriek BV Delden CAO LB., 1972-1981; 5667
      - Sesam NV Enschede CAO 01-01-1984 - 31-01-1985 REG., 3731
        Reg.nr.: 21-9763
      - Sesam Scheepvaart NV expeditie sleepdienst scheepsbevrachtingen en agentuur maatschappij Enschede., 1945-1961; 168
      - Shebij-Kemi v/h Dekker J. NV en Chemische Fabriek Naarden-Kemi Wormerveer CAO LB., 1971; 5668
      - Shell Nederland Raffinaderij BV CAO 01-04-1987 - 31-03-1992 REG., 1987-1992; 6025
        Reg.nr.: 05-1010
      - Shell Nederland Raffinaderij BV Rotterdam CAO 01-04-1980 - 31-03-1987 REG., 1981-1986; 3794
      - Shell Nederland Raffinaderijen NV, deel I., 1946-1956; 557
      - Shell Nederland Raffinaderijen NV, deel II., 1957-1962; 558
      - Shell Nederlandse Raffinaderij BV Rotterdam CAO LB., 1970-1980; 5578
      - Shell Nederlandse Raffinaderij NV Rotterdam., 1963-1970; 1091
      - Shell Tankers BV CAO 01-04-1985 - 31-03-1992, scheepsofficieren REG., 1985-1991; 4
        Reg.nr.: 21-1022
      - Shell Tankers BV CAO 01-04-1985 - 31-03-1992, scheepsgezellen REG., 1985-1991; 5
      - Shell Tankers BV Rotterdam CAO 01-04-1982 - 31-03-1985, scheepsofficieren en scheepsgezellen REG., 1982-1985; 4053
      - Shell Tankers BV Rotterdam CAO LB., 1970-1982; 5044
      - Shell Tankers NV Rotterdam CAO CVR., 1947-1962; 5045
      - Shell Tankers NV Rotterdam CAO LB., 1963-1969; 5042
      - Shell en Cantex (v/h Fa Troost) Pernis., 1946-1961; 440
      - Sigma Coatings BV Uithoorn CAO 01-04-1980 - 31-03-1986 REG., 1981-1987; 3899
        Reg.nr.: 05-9570
      - Sigma Coatings BV Uithoorn CAO 01-04-1980 - 31-03-1988 REG., 1981-1986; 3894
      - Sigma Coatings BV Uithoorn CAO I en II 01-04-1988 - 31-03-1992 REG., 1988-1992; 5993
      - Sigma Coatings BV Uithoorn v/h Pieter Schoen en Co. Rotterdam CAO LB., 1975-1980; 5701
      - Sigrano Nederland BV exploitatie en veredeling van zilverzand Heerlen-Heksenberg CAO LB., 1978; 4330
        Reg.nr.: 10-1030
      - Sijthoff Pers BV, uitgeverij 's-Gravenhage en Rotterdamsch Nieuwsblad BV Rotterdam CAO LB., 1979; 5571
        Reg.nr.: 03-9768
      - Sijthoff, A. BV Dagbladbedrijf 's-Gravenhage CAO 01-02-1983 - 31-01-1985, buitendienstpersoneel abonnementenexploitatie REG., 1984; 3606
      - Sikkens lakfabrieken NV Sassenheim CAO CVR., 1945-1961; 4815
      - Silenka AKU-Pittsburgh NV Hoogezand CAO, hoger personeel LB., 1963-1982; 4488
      - Silenka BV Hoogezand CAO-I 01-05-1982 - 30-04-1989 REG., 1982-1988; 3951
      - Silenka BV Hoogezand CAO-II 01-05-1982 - 30-04-1989, hoger personeel REG., 1982-1988; 3956
      - Sillevoldt, C.M. van BV Papendrecht CAO 01-02-1980 - 31-01-1985 REG., 1981-1984; 3655
        Reg.nr.: 17-1456
      - Sillevoldt, C.M. van BV Papendrecht CAO LB., 1971-1979; 4832
        Reg.nr.: 17-10025
      - Skol Brouwerijen NV Breda CAO CVR., 1945-1963; 4686
      - Skol Brouwerijen NV Breda, Skol Horeca BV Breda, Delta Breda, Webra BV Etten-Leur CAO LB., 1978-1983; 4698
      - Skol Brouwerijen v/h Breda-d'Oranjeboom NV Breda en Rotterdam CAO LB., 1963-1977; 4690
      - Slijper, H.E. NV Diamantmaatschappij Amsterdam., 1954-1956; 408
        Reg.nr.: 02-9505
      - Sluis, P. Koninklijke NV Pluimvee-, vee- en vogelvoederfabrieken Weesperkarspel CAO CVR., 1945-1963; 4574
        Reg.nr.: 17-2876
      - Sluis, P. Koninklijke NV mengvoeders Driemond-Amsterdam CAO LB., 1964-1973; 4582
      - Sluis, P. Koninklijke NV Pluimvee-, vee- en vogelvoederfabrieken Weesperkarspel CAO CVR., 1961-1963; 5152
      - Smeets Houtindustrie NV Wessem., 1952-1961; 835
        Reg.nr.: 06-1732
      - Smid en Hollander Asphalt- en Chemische Fabrieken BV Hoogkerk CAO 30-12-1982 - 01-04-1992 REG., 1982-1991; 5989
        Reg.nr.: 05-5429
      - Smid en Hollander Hoogkerk-Amsterdam CAO LB., 1970-1981; 5680
      - Smid en Hollander asphalt- en chemische fabrieken Hoogkerk., 1947-1962; 30
      - Smid en Hollander asphalt- en chemische fabrieken NV Hoogkerk en Amsterdam CAO LB., 1963-1969; 4184
      - Smidt, de en Weijnen Firma stuwadoor Terneuzen CAO CVR., 1947; 5101
        Reg.nr.: 21-1812
      - Smit Tak Internationaal Bergingsbedrijf BV Rotterdam CAO LB., 1963-1980; 5305
        Reg.nr.: 21-9622
      - Smit Tak Internationaal Bergingsbedrijf BV CAO 01-01-1985 - 31-03-1989 REG., 1985-1988; 4102
      - Smit Tak Internationaal Bergingsbedrijf BV Rotterdam CAO 01-01-1982 - 31-12-1984 REG., 1982-1985; 3713
      - Smit, L. en Co. sleepdienst Rotterdam-Maassluis CAO CVR., 1961-1963; 5245
        Reg.nr.: 21-5590
      - Smit, L. en Co. sleepdienst Rotterdam-Maassluis CAO LB., 1964-1968; 5246
      - Smiths Food Group BV Broek op Langedijk CAO 01-05-1982 - 30-09-1989 REG., 1982-1987; 3978
        Reg.nr.: 17-4866
      - Smiths Food Group BV Broek op Langedijk CAO LB., 1963-1981; 4641
      - Smits & Zoon BV Wed. P. Chemische Fabriek CAO 01-04-1989 - 31-03-1991 KVO., 5977
        Reg.nr.: 05-5292
      - Smits & Zoon BV Wed. P. Chemische Fabriek Vuren., 1970-1980; 5673
      - Smits & Zoon BV Wed. P. Chemische Fabriek Vuren CAO 01-04-1980 - 31-12-1989 REG., 1982-1988; 3861
      - Smits & Zoon NV Wed. P. Chemische Fabriek Utrecht., 1949-1962; 639
      - Smits & Zoon NV Wed. P. Chemische Fabriek Vuren., 1963-1969; 1575
      - Sociaal Economische Raad SER 's-Gravenhage CAO CVR., 1950-1962; 5448
        Reg.nr.: 24-1645
      - Sociaal Economische Raad SER 's-Gravenhage CAO LB., 1963-1981; 5449
      - Sociaal Economische Raad SER 's-Gravenhage, verordeningen REG., 1982-1987; 5802
      - Sociaal Fonds Baggerbedrijf Stichting CAO 01-01-1982 - 31-12-1984 REG., 1982-1984; 3735
        Reg.nr.: 24-3546
      - Sociaal Fonds Baggerbedrijf Stichting CAO 01-01-1985 - 31-12-1988 REG., 1985-1989; 4151
      - Sociaal Fonds Baggerbedrijf Stichting CAO 01-01-1989 - 30-06-1992 KVO., 1990-1992; 6285
      - Sociaal Fonds Bouwnijverheid Stichting Amsterdam CAO 10-01-1982 - 31-12-1984 REG., 1982-1984; 3726
        Reg.nr.: 24-1900
      - Sociaal Fonds Bouwnijverheid Stichting Amsterdam CAO 01-01-1985 - 31-12-1986 REG., 4126
      - Sociaal Fonds Bouwnijverheid Stichting Amsterdam CAO CVR., 1953-1956; 5479
      - Sociaal Fonds Bouwnijverheid Stichting Amsterdam CAO LB., 1965-1981; 5481
      - Sociaal Fonds Bouwnijverheid Stichting CAO 01-01-1987 - 31-12-1988 REG., 4127
      - Sociaal Fonds Bouwnijverheid Stichting CAO 01-01-1989 - 30-06-1993 REG., 1990-1993; 6258
      - Sociaal Fonds Schildersbedrijf Stichting CAO 01-01-1982 - 31-12-1984 REG., 1983-1984; 3712
      - Sociaal Fonds Schildersbedrijf Stichting CAO 01-01-1985 - 31-12-1986 REG., 1985-1986; 4108
      - Sociaal Fonds Schildersbedrijf Stichting CAO 01-01-1987 - 31-12-1992 REG., 1988-1993; 6250